臺灣桃園地方法院刑事判決　　　　　 100年度審訴字第1901號
公　訴　人　臺灣桃園地方法院檢察署檢察官
被　　　告　林冠年
上列被告因違反毒品危害防制條例案件，經檢察官提起公訴（10
0 年度毒偵字第3059號），被告於本院準備程序進行中，就被訴
事實為有罪之陳述，經本院告知簡式審判程序意旨，並聽取公訴
人及被告之意見後，合議庭裁定改依簡式審判程序審理，茲判決
如下：
    主      文
林冠年施用第一級毒品，累犯，處有期徒刑捌月；又施用第二級
毒品，累犯，處有期徒刑陸月，扣案之第二級毒品甲基安非他命
壹包含袋（驗餘淨重零點零肆柒公克）沒收銷燬之，玻璃球吸食
器壹組及削尖吸管貳支均沒收；應執行有期徒刑壹年，扣案之第
二級毒品甲基安非他命壹包含袋（驗餘淨重零點零肆柒公克）沒
收銷燬之，玻璃球吸食器壹組及削尖吸管貳支均沒收。
    事實及理由
一、犯罪事實：
    林冠年(一)前於民國81年間因違反肅清煙毒條例等案件，經本
    院以81年度訴字第238 號判決判處有期徒刑3 年2 月、5 月
    ，應執行有期徒刑3 年4 月確定；(二)復於82年間因違反廢止
    前麻醉藥品管制條例案件，經臺灣高等法院以83年度上訴字
    第6181號判決判處有期徒刑5 年，上訴後，經最高法院以84
    年度台上字第702 號判決駁回上訴確定，上開(一)、(二)罪經接
    續執行，入監執行後，嗣遭撤銷假釋，尚餘殘刑有期徒刑4
    年6 月又23日；(三)又於87年間因施用毒品案件，經本院以87
    年度毒聲字第1142號裁定送觀察、勒戒後，認無繼續施用毒
    品之傾向，於87年8 月22日執行完畢釋放出所，並經臺灣桃
    園地方法院檢察署檢察官以87年度偵字第11406 號為不起訴
    處分確定；(四)復於上開觀察、勒戒執行完畢釋放後5 年內之
    88年間因施用毒品案件，經本院以88年度毒聲字第7917號裁
    定送觀察、勒戒後，認有繼續施用毒品之傾向，經本院以89
    年度毒聲字第481 號裁定令入戒治處所施以強制戒治，嗣經
    本院以89年度毒聲字第3826號裁定停止戒治，所餘戒治期間
    付保護管束，又經本院以89年度毒聲字第6199號裁定撤銷停
    止戒治，於90年10月3 日期滿執行完畢，該次施用毒品犯行
    ，並經本院以89年度訴字第355 號判決判處有期徒刑8 月確
    定；(五)另於89年間因搶奪案件，經本院以89年度訴字第1393
    號判決判處有期徒刑1 年2 月確定；(六)繼於89年間因施用毒
    品案件，經本院以89年度訴字第1548號判決判處有期徒刑1
    年、10月，應執行有期徒刑1 年7 月確定，嗣經本院以96年
    度聲減字第4816號裁定各減刑為有期徒刑6 月、5 月，應執
    行有期徒刑9 月又15日確定；上開所餘殘刑有期徒刑4 年6
    月又23日及(四)至(六)之各罪刑經接續執行，於96年12月31日縮
    刑期滿執行完畢（於本案構成累犯）；(七)更於97年間因施用
    毒品案件，經本院以97年度毒聲字第593 號裁定送觀察、勒
    戒後，認有繼續施用毒品之傾向，復經本院以98年度毒聲字
    第70號裁定令入戒治處所施以強制戒治，於98年9 月15日執
    行完畢而釋放出所，並經臺灣桃園地方法院檢察署檢察官以
    98年度戒毒偵字第278 號為不起訴處分確定。詎其仍不知悔
    改並戒除毒癮，復基於施用第一級毒品之犯意，於100 年6
    月13日某時，在行政院衛生署立桃園療養院內，以將第一級
    毒品海洛因摻入香菸內點燃吸食之方式，施用第一級毒品海
    洛因1 次；另基於施用第二級毒品之犯意，於100 年6 月12
    日22時許，在其位於桃園縣八德市○○路1155巷7 號之住處
    內，以將甲基安非他命置於玻璃球內加熱，吸食其煙霧之方
    式，施用第二級毒品甲基安非他命1 次。嗣於100 年6 月13
    日13時50分許，因另案經通緝，為警在其前揭住處內緝獲，
    並扣得其所有而供己施用之第二級毒品甲基安非他命1 包（
    驗前淨重0.057 公克，因鑑驗使用費失0.01公克，驗餘淨重
    0.047 公克，含與毒品無法析離之包裝袋1 個）、及其所有
    而供施用第二級毒品犯行所用之玻璃球吸食器1 組、削尖吸
    管2 支（起訴書誤載為1 支，應予更正）及與本案無關之海
    洛因注射針筒2 支，經警方採集其尿液送驗，結果呈鴉片類
    代謝物、安非他命類陽性反應，而悉上情。
二、證據名稱：
  (一)被告林冠年於本院行準備程序暨審理中之自白。
  (二)桃園縣政府警察局八德分局搜索扣押筆錄暨扣押物品目錄表
    、桃園縣政府警察局八德分局被採尿人尿液暨毒品真實姓名
    與編號對照表、正修科技大學超微量研究科技中心尿液檢驗
    報告、正修科技大學超微量研究科技中心檢驗報告各1 份及
    ，扣案之第二級毒品甲基安非他命1 包（驗前淨重0.057 公
    克，因鑑驗使用費失0.01公克，驗餘淨重0.047 公克，含與
    毒品無法析離之包裝袋1 個）、玻璃球吸食器1 組及削尖吸
    管2 支。
三、核被告所為，分別係犯毒品危害防制條例第10條第1 項之施
    用第一級毒品罪及同條例第10條第2 項之施用第二級毒品罪
    。被告施用第一級毒品前非法持有第一級毒品之低度行為與
    施用第二級毒品前、後非法持有第二級毒品之低度行為，皆
    為施用之高度行為所吸收，均不另論罪。被告所犯上開2 罪
    間，犯意各別，行為互殊，應予分論併罰。又查被告有犯罪
    事實欄所示犯罪科刑紀錄，有臺灣高等法院被告前案紀錄表
    1 份在卷可考，其受有期徒刑執行完畢後，5 年以內故意再
    犯本件有期徒刑以上之2 罪，皆為累犯，均應依刑法第47條
    第1 項規定加重其刑。爰審酌被告前已因施用毒品案件經觀
    察、勒戒及刑之執行完畢，本應徹底戒除毒癮，詎其仍未能
    戒斷毒癮，復施用足以導致人體機能發生依賴性、成癮性及
    抗藥性等不良後果之第一、二級毒品，戕害自身健康，漠視
    法令禁制，實不宜寬縱，惟兼衡其智識程度、犯罪之動機、
    目的、手段及其犯罪後坦承犯行，態度尚佳等一切情狀，分
    別量處如主文所示之刑，並定其應執行之刑，以示懲儆。末
    查，扣案之透明結晶1 包，經檢驗結果確含有第二級毒品甲
    基安非他命成分（驗前淨重0.057 公克，因鑑驗使用費失0.
    01公克，驗餘淨重0.047 公克，含與毒品無法析離之包裝袋
    1 個），有前開正修科技大學超微量研究科技中心檢驗報告
    1 紙在卷可佐，係屬毒品危害防制條例第2 條第2 項第2 款
    所管制之第二級毒品，不論屬於犯人與否，應依毒品危害防
    制條例第18條第1 項前段規定宣告沒收銷燬之；另其包裝袋
    部分，依現行檢驗方式乃以刮除方式為之，包裝袋上仍會摻
    殘若干毒品無法分離，自應一體視為毒品部分，不論屬於犯
    人與否，應依前述規定併宣告沒收銷燬之；至鑑驗費失之毒
    品部分，既已滅失，爰不另為沒收銷燬之宣告。又扣案之玻
    璃球吸食器1 組、削尖吸管2 支均為被告所有而供其施用第
    二級毒品犯行所用之物，業據被告於本院審理中供述綦詳，
    爰依刑法第38條第1 項第2 款規定宣告沒收。至扣得之注射
    針筒2 支，雖係被告所有，然被告於本院審理中供稱該注射
    針筒2 支非本次施用毒品所用，復查其他無積極證據證明與
    本件施用第一、二級毒品犯行有關，爰均不予宣告沒收，併
    此指明。
四、應適用之法條：刑事訴訟法第273 條之1 第1 項、第299 條
    第1 項前段、第310 條之2 、第454 條第1 項，毒品危害防
    制條例第10條第1 項、第2 項、第18條第1 項前段，刑法第
    11條、第47條第1 項、第38條第1 項第2 款、第51條第5 款
    。
五、如不服本判決，得自收受送達之翌日起10日內向本院提出上
    訴狀（應附繕本），其未敘述上訴理由者，應於上訴期間屆
    滿後20日內補提理由書狀於本院，上訴於臺灣高等法院。
本案經檢察官丁俊成到庭執行職務。
中    華    民    國    100   年    12    月    16    日
                  刑事庭        法  官  潘怡華
以上正本證明與原本無異。
如不服本判決應於收受判決後10日內向本院提出上訴書狀，並應
敘述具體理由。其未敘述上訴理由者，應於上訴期間屆滿後20日
內向本院補提理由書( 均須按他造當事人之人數附繕本) 「切勿
逕送上級法院」。
                                書記官  戴育萍
中    華    民    國   100    年    12    月    19    日
本案論罪科刑法條：
毒品危害防制條例第10條
施用第一級毒品者，處 6 月以上 5 年以下有期徒刑。
施用第二級毒品者，處 3 年以下有期徒刑。